【裁判字號】    99,事聲,153
【裁判日期】    990716
【裁判案由】    消債聲明異議
【裁判全文】
臺灣高雄地方法院民事裁定             99年度事聲字第153號
異  議  人
即  債權人  安泰商業銀行股份有限公司
法定代理人  甲○○
相  對  人
即  債務人  乙○○
上列異議人對於本院民事執行處司法事務官民國99年3 月4 日所
為97年度司執消債更字第454 號認可更生方案裁定聲明異議，本
院裁定如下：
    主  文
異議駁回。
    理  由
一、按關於更生或清算之程序，除本條例別有規定外，準用民事
    訴訟法之規定，消費者債務清理條例第15條定有明文。又按
    當事人對於司法事務官處理事件所為之終局處分，得於處分
    送達後10日之不變期間內，以書狀向司法事務官提出異議；
    司法事務官認前項異議有理由時，應另為適當之處分，認異
    議為無理由者，應送請法院裁定之；法院認第1 項之異議為
    有理由時，應為適當之裁定，認異議為無理由者，應以裁定
    駁回之，民事訴訟法第240 條之4第1項前段、第2項、第3項
    分別明定。
二、異議意旨略以：相對人就其現任職於富爾摩莎休閒世界有限
    公司，每月薪資為新臺幣（下同）25,500元，固提出在職證
    明書及薪資袋以佐，惟相對人實為富爾摩莎休閒世界有限公
    司之負責人，其所提薪資單所載內容是否屬實，即有疑義，
    爰依法聲明異議，請求廢棄原裁定等語。
三、經查：
(一)消費者債務清理條例之制定，乃為使負債務之消費者得依本
    條例所定程序清理其債務，保障債權人之公平受償，以謀求
    消費者經濟生活之更生，故除有第63條所定之情形外，法院
    得斟酌裁量認可更生方案。查本院98年度司執消債更字第45
    4 號所認可之更生方案，相對人所積欠之無擔保及無優先權
    之債務總額為1,618,078 元，所提更生案方案中已載明願每
    月清償9,150 元，而在清償96個月後，清償金額為 878,400
    元，則全體債權人之債權可受償54.29 ％，爰審酌系爭更生
    方案既為相對人提出，以更生程序係使相對人避免清算程序
    ，為有利於相對人，則相對人當無故意提出顯無法履行之更
    生方案而被迫進入清算程序。又以相對人每月收入25,500元
    ，扣除異議人所不爭執之相對人生活費、扶養費、租屋等總
    支出共計16,350元，所餘9,150 元全數用以清償債務，於此
    自應認相對人所提出之更生方案確已盡其所能，並充分表現
    還款之誠意。是本院審酌相對人所提出之更生方案，相對人
    已盡其最大之努力及誠信，則可認該清償方案之清償條件核
    屬公允、適當、可行，且無同條例第63條所定不應認可之消
    極事由存在。
(二)至異議人雖以相對人係「富爾摩莎休閒世界有限公司」之負
    責人，則其提出之上開公司所開立薪資單，其上記載是否屬
    實，尚有探求之餘地云云。然，經本院審視相對人所提出之
    薪資單及在職證明書，其上所蓋公司印鑑章為「富爾摩莎科
    技有限公司」，負責人印鑑章為「高永富」，是異議人顯係
    基於錯誤認知而提出本件異議理由，且本院依職權查詢「富
    爾摩莎科技有限公司」登記資料，亦與上開文件形式記載相
    符，異議人復未提出其他證據，證明相對人薪資單究有何記
    載不實之情，於此自應認上開薪資單記載為真，異議人此部
    分主張並非可採。
四、綜上所述，本院司法事務官斟酌債務人所提更生方案，分96
    期，每期清償各債權人9,150 元，清償總額為878,400 元，
    清償成數為54.29 ％，應認其條件核屬公允、適當、可行。
    又查無債務人有本條例第64條第2 項所定不應認可之消極事
    由存在，乃逕依本條例第64條第1 項裁定予以認可債務人所
    提更生方案，並依本條例第62條第2 項酌定其生活限制，經
    核並無不合。此外，異議人亦未能具體指出債務人有何本條
    例第64條第2 項之情事，從而，異議人聲明異議，為無理由
    ，應予駁回，揆諸前揭條文，爰裁定如主文。
中    華    民    國    99    年     7    月    16    日
                  民事鳳山分庭  法      官  吳文婷
上為正本係照原本作成
如不服本裁定，應於裁定送達後10日內，以書狀向本院提出抗告
，並繳納抗告費新臺幣1千元。
中    華    民    國    99    年     7    月    16    日
                                書  記  官  林仕興

司法院資訊處製作；財團法人民間司法改革基金會備份。
